臺灣板橋地方法院刑事判決　　　　　　　　　　　　　九十一年度簡上字第五八號
　　上　訴　人
　　即　被　告　乙○○
右列上訴人因贓物案件，不服本院三重簡易庭九十年度重簡字第一五五七號，中華民
國九十年十二月十七日第一審判決（聲請簡易判決案號：臺灣板橋地方法院檢察署九
十年度偵字第一七八八五號）提起上訴，本院管轄第二審之合議庭判決如左：
    主  文
上訴駁回。
    事實及理由
一、本案經本院審理結果，認第一審判決以上訴人即被告潘志雄於民國九十年十月十
    七日，在臺北縣三重市○○路附近，明知真實姓名不詳綽號「阿成」之成年男子
    所交付之車牌號碼ＧＦＹ—１１９號牌重型機車一部（為甲○○所有，而於九十
    年九月十七日晚上十時許，在臺北縣蘆洲市○○路一六九號前，為不詳姓名年籍
    之人所竊取），係來路不明之贓車，竟予以收受而供己騎用，嗣於九十年十月十
    九日晚上六時許，適其騎乘該車行經臺北縣蘆洲市○○○路○段十六巷口附近，
    為警當場查獲，而認其所為係犯刑法第三百四十九條第一項之收受贓物罪，並量
    處罰金四千元，如易服勞役以三百元折算一日，其認事用法均無違誤，量刑亦屬
    適當，應予維持，並引用第一審判決書所記載之證據及理由（如附件）。
二、上訴人即被告潘志雄上訴意旨略以：其獨自前往臺北工作，每日均以乘坐公車上
    下班，有次利用下班之際，在球間結識綽號「阿成」之人，雙方談話投機，為此
    「阿成」為讓其上下班方便，故出借上開機車供其騎用，並約定於同一星期週末
    返回該車，未料其借用該車僅二、三日，即經警臨檢攔下，當時其方知該車為贓
    車，其並無收受贓物之意圖云云。惟查，被告所指綽號「阿成」之成年男子所交
    付其使用之ＧＦＹ—１１９號牌重型機車，為甲○○所有，而於九十年九月十七
    日晚上十時許，在臺北縣蘆洲市○○路一六九號前，為不詳姓名年籍之人所竊取
    之事實，業據被害人甲○○於警訊時指述甚詳，復有車輛車牌失竊作業－查獲車
    輛車籍作業系統認可資料及贓物認領保管收據各一件附於偵查卷可稽。而被告既
    自承其與「阿成」認識未久，係在打球間認識，但其後則不易聯絡，其於收受該
    車時，亦未索得行車執照等車籍證明文件等語（見偵查卷第二一頁背面及本院九
    十一年三月十二日訊問筆錄），則被告向不熟識且不易聯絡之人收受無來源證明
    之機車，顯見其應有贓物之認識而仍收受至為灼然。再刑法第三百四十九條第一
    項有關收受贓物罪之規定，係在處罰追贓之困難，則如有明知為贓物而仍將該物
    移歸自己持有使用之情，無論是否用後交還或其使用之期限甚短，然對於追贓既
    已構成困難，自屬收受贓物，是被告上開辯解，核屬事後避重就輕之詞，尚難採
    信，本院因認原審就被告上開之犯行，引用前揭法條，量處上開罰金，並諭知易
    服勞役之折算標準，其認事用法均無違誤，量刑亦屬亦屬允當，被告上訴意旨否
    認犯罪，核無理由，其上訴應予駁回。
三、被告經合法傳喚，無正當理由不到庭者，得不待其陳述，逕行判決，刑事訴訟法
    第三百七十一條定有明文。查上訴人即被告經合法傳喚，無正當理由未於審判期
    日到庭，有傳票送達證書在卷可查，爰依上開條文規定，不待其陳述逕行判決如
    主文所示，附此敘明。
據上論斷，應依刑事訴訟法第四百五十五條之一第一項、第三項、第三百六十八條、
第三百七十三條，判決如主文。
本案經檢察官黃彥琿到庭執行職務
中      華      民      國      九十一     年     四     月    十六     日
                                臺灣板橋地方法院刑事第一庭
                                    審判長法  官  李 行 一
                                          法  官  胡 堅 勤
                                          法  官  邱 靜 琪
右正本證明與原本無異。
不得上訴。
                                          書記官  黃 頌 棻
中      華      民      國      九十一    年      四     月     十七    日
附論本案論罪科刑法條全文：
刑法第三百四十九條：
收受贓物者，處三年以下有期徒刑、拘役或五百元以下罰金。
搬運、寄藏、故買贓物或為牙保者，處五年以下有期徒刑、拘役或科或併科一千元以
下罰金。
因贓物變得之財物以贓物論。
